臺灣高等法院刑事裁定　　　　　　　　96年度上訴字第3919號
上　訴　人　臺灣桃園地方法院檢察署檢察官
被　　　告　甲○○
　　　　　　　　　　（現另案於臺灣桃園看守所羈押中）
上列上訴人因被告違反毒品危害防制條例案件，不服臺灣桃園地
方法院96年度訴字第315號，中華民國96年7月24日第一審判決（
起訴案號：臺灣桃園地方法院檢察署95年度毒偵字第6251號），
提起上訴，本院判決如下：
  主  文
原判決撤銷。
本件免訴。
  理  由
一、公訴意旨略以：被告甲○○前因施用毒品案件，經臺灣桃園
    地方法院檢察署檢察官依臺灣桃園地方法院90年度毒聲字第
    50號（起訴誤載為91年度毒聲字第252號）裁定送強制戒治
    ，並聲請簡易判決處刑。嗣經臺灣桃園地方法院以91年度易
    字第585號判處有期徒刑10月確定，甫於民國92年9月27日徒
    刑執行完畢；而其強制戒治因於91年5月31日期滿未經撤銷
    停止戒治視為執行完畢。詎其不知悔改，竟於前揭強制戒治
    期滿執行完畢後5年內，復基於施用第一級毒品海洛因及第
    二級毒品安非他命之各別犯意，先後於95年11月24日經警採
    集尿液檢體時點回溯前26、96小時內某時，在某不詳處所，
    分別施用第一級毒品海洛因、第二級毒品安非他命。嗣經警
    於95年11月23日23時20分許，在桃園縣平鎮市○○路與南豐
    路路口查獲，因認被告涉犯毒品危害防制條例第10條第1項
    、第2項之施用第一級、第二級毒品罪嫌等語。
二、按案件曾經判決確定者，應諭知免訴判決，且得不經言詞辯
    論為之，刑事訴訟第302條第1款、第307條定有明文。
三、經查：
(一)本件檢察官起訴被告於上開時、地，分別基於施用第一級毒
    品海洛因及第二級毒品安非他命之犯意，分別施用第一級毒
    品海洛因、第二級毒品安非他命之事實，業經被告於原審中
    坦承不諱（原審卷第104頁），且被告之尿液經警送驗結果
    呈鴉片類、安非他命類陽性反應，有臺灣檢驗科技股份有限
    公司95年12月13日濫用藥物尿液檢體檢驗報告在卷可核（見
    95毒偵字第6251號卷第47頁），固堪認被告之自白與事實相
    符，而足採信。
(二)惟被告基於同一施用第一級毒品海洛因之犯意，自95年7月
    24日採集尿液前26小時內之某時起至96年4月29日止，每天1
    至2次，在臺灣地區某不詳處所，反覆非法施用第一級毒品
    海洛因多次。另基於同一施用第二級毒品甲基安非他命之犯
    意，自95年7月24日採集尿液前96小時內之某時起至96年4月
    29日止，每天2至3次，在臺灣地區某不詳處所，反覆非法施
    用第二級毒品甲基安非他命多次。嗣於95年7月24日經臺灣
    桃園地方法院檢察署觀護人室採集尿液檢體送驗後始查悉；
    並分別經警於95年11月21日下午6時30分許，在桃園縣平
    鎮市○○街96巷17號前、95年11月23日晚間11時20分在許
    ，在桃園縣平鎮市○○路與南豐路路口、95年12月25日下
    午2時許，在桃園縣平鎮市○○○路45號前、96年1月22日
    下午4時40分許，在桃園縣平鎮市○○路15號前、96年2月
    5日晚間10時35分許，在桃園縣平鎮市○○路208巷3號前、
    96年2月18日晚間11時15分許，在桃園縣龍潭鄉○○路77
    巷1號前、96年3月29日下午3時許，在桃園縣平鎮市○○
    街51號查獲之事實，業經臺灣桃園地方法院檢察署檢察官以
    95年度毒偵字第4249號提起公訴及移送併辦（96年度毒偵字
    第332號），並經原審法院於96年7月13日以95年度訴字第23
    01號就被告施用第一級毒品犯行，判處有期徒刑1年1月，施
    用第二級毒品犯行，判處有期徒刑11月，並定應執行有期徒
    刑2年，已於96年8月6日確定，並於96年9月7日移送臺灣桃
    園地方法院檢察署依法執行在案，此有上開95年度訴字第
    2301號刑事判決（見原審卷第116頁）、臺灣桃園地方法院
    96年10月1日桃院木正95訴2301字第0960028038號函附本院
    卷可稽。
四、原審因本件被告施用第一級毒品海洛因及第二級毒品安非他
    命犯罪事實，業經同院以95年度訴字第2301號案件審理在案
    ，依法諭知公訴不受理判決，固非無見。惟上開前案既於96
    年8月6日判決確定，本件與前案為實質上同一案件，自為前
    案判決之既判力效力所及，依法應為免訴判決之諭知，原審
    未及審酌，尚有未洽。至檢察官提起上訴，認依一般社會觀
    念，施用毒品在時間上，可以分開，在刑法評價上，各具獨
    立性，每次行為皆可獨立成罪，構成同一之罪名，實不應立
    法上刪除連續犯概括犯意，即廣泛認其為集合犯，評價為一
    罪，而係應分論併罰為由提起上訴。然因同一案件，既經法
    院為實體上之確定判決，其犯罪之起訴權業已消滅，依一事
    不再理之原則，不許再為訴訟客體，更為其他有罪或無罪之
    實體上裁判。是無論施用毒品犯行是否為集合犯，被告之本
    件犯行，即經前案判決確定，自無法另為實體上裁判，檢察
    官依此提起上訴，應屬無理由。惟原判決既有可議，自應由
    本院將原判決撤銷，依法為免訴之判決，並不經言詞辯論為
    之。
五、據上論斷，應依刑事訴訟法第369 條第1項前段、第364條、
    第307條、第302條第1款，判決如主文。
中　　華　　民　　國　　96　　年　　10　　月　　4 　　日
                  刑事第二庭審判長法  官  呂丹玉
　　                              法  官  王詠寰
                          　　　　法　官  李麗玲
以上正本證明與原本無異。
如不服本判決，應於收受送達後10日內向本院提出上訴書狀，其
未敘述上訴之理由者並得於提起上訴後10日內向本院補提理由書
（均須按他造當事人之人數附繕本）。
　                                書記官  廖婷璇
中　　華　　民　　國　　96　　年　　10　　月　　8 　　日
